【裁判字號】    89,訴,156
【裁判日期】    890802
【裁判案由】    強盜
【裁判全文】
臺灣苗栗地方法院刑事判決                         八十九年度訴字第一五六號
    公  訴  人  臺灣苗栗地方法院檢察署檢察官
    被      告  乙○○
    指定辯護人  本院公設辯護人  丁○○
右列被告因強盜案件，經檢察官提起公訴（八十九年度偵字第九二五號），本院判決
如左：
    主  文
乙○○意圖為自己不法之所有，而搶奪他人之動產，累犯，處有期徒刑壹年。
    事  實
一、乙○○前於民國八十七年間，因竊盜案件，經本院判處有期徒刑八月確定，於八
    十八年五月二十六日執行完畢，猶不知悔改，於八十九年二月二十四日下午五時
    許，在苗栗縣頭份鎮珊瑚里太陽宮前，見甲○○一人獨處，認其隻身可欺，遂起
    歹念，意圖為自己不法之所有，自背後抱住甲○○，乘甲○○不備之際以右手伸
    入甲○○之右後褲袋將其皮夾予以取走，得手後騎乘機車逃逸，嗣經甲○○報警
    循線查獲。並扣得皮夾一個（內含健保卡一枚）逃逸。
二、案經苗栗縣警察局頭份分局報請臺灣苗栗地方法院檢察署檢察官偵查起訴。
    理  由
一、訊據被告乙○○矢口否認有何搶奪犯行，辯稱：伊並未抱住甲○○，是甲○○自
    行將皮夾交給伊云云。然查，右揭事實業據被害人甲○○迭於警訊、本院調查時
    陳述明確，並經證人即查獲本案之員警丙○○於本院調查時證述綦詳，並有贓物
    認領保管單一紙附卷可佐。參諸上揭甲○○、丙○○二人與被告素不相識，並無
    特殊情仇，所言自無設詞誣陷之理，應足採信。且被告於警訊時亦自白犯行，核
    與被害人甲○○陳述及證人丙○○證述之情節相符，自得採為被告論罪之依據，
    是被告事後所辯要屬卸飾之詞，殊無可採，本案事證明確，犯行堪以認定。
二、被告自背後抱住甲○○乘甲○○不及反應時，即已取走甲○○之皮夾，此情為被
    害人甲○○於警訊中證稱明確（見偵卷第三十三頁），是核被告所施不法腕力之
    短促，係使被害人不及抗拒，應尚未達使被害人完全不能抗拒之程度，故核被告
    所為，係犯刑法第三百二十五條第一項之搶奪罪，公訴意旨認應依強盜罪處斷，
    尚有未洽，惟起訴事實相同，爰依法變更起訴法條，併予敘明。又被告有事實欄
    所載論罪科刑執行情形，有台灣高等法院檢察署刑案紀錄簡覆表及本院被告全國
    前案紀錄表各一份在卷可按，其受有期徒刑執行完畢後，五年以內再犯本件有期
    徒刑以上之罪，為累犯，應依刑法第四十七條規加重其刑。爰審酌被告見甲○○
    隻身可欺，而為本案犯行，到庭復飾詞否認，惡性非輕，及其犯罪之動機、目的
    、手段，犯罪所生之危害等一切情狀，量處如主文所示之刑，以資儆懲。
據上論斷，應依刑事訴訟法第二百九十九條第一項前段、第三百條，刑法第三百二十
五條第一項、第四十七條，判決如主文。
中      華      民      國    八十九    年      八      月     二       日
                                  臺灣苗栗地方法院刑事庭
                                        審判長法  官  周  淡  怡
                                              法  官  陳  鴻  斌
                                              法  官  林  靜  雯
右正本證明與原本無異。
如不服本判決，應於判決送達後十日內向本院提出上訴狀( 應附繕本 )。
                                               書記官   李坤益
中    華    民    國   八十九    年    八    月     八     日
附錄：
刑法第三百二十五條第一項
意圖為自己或第三人不法之所有，而搶奪他人之動產者，處六月以上五年以下有期徒
刑。


司法院資訊處製作；財團法人民間司法改革基金會備份。
